臺灣桃園地方法院民事判決　　　　　　　 99年度訴字第788號
原　　　告　邱榮宗
訴訟代理人　邱奕澄律師
複代理人　　林珪嬪律師
被　　　告　吳沃疇
被　　　告　呂理文
被　　　告　呂學全
被　　　告　呂學德
被　　　告　許黃綢
上　一　人
訴訟代理人　許慶昌
被　　　告　呂理木
　　　　　　　　　　　　巷212弄2號
被　　　告　呂理聰
　　　　　　　　　　　　0號
被　　　告　呂理潮
　　　　　　　　　　　　巷147弄5號
被　　　告　呂理進
被　　　告　呂理明
被　　　告　呂政憲
　　　　　　　　　　　　巷147弄5號
被　　　告　呂理章
　　　　　　　　　　　　巷147弄5號
被　　　告　呂榮達
　　　　　　　　　　　　12巷8之3號
被　　　告　呂梅蘭
被　　　告　呂美雲
　　　　　　　　　　　　巷3之1號
被　　　告　簡美春
被　　　告　呂煜嵐
被　　　告　呂嘉
　　　　　　　　　　　　6號9樓
被　　　告　呂怡萩
被　　　告　蔣美鳳
被　　　告　呂金憶
　　　　　　　　　　　　巷147弄5號
被　　　告　呂忠成
被　　　告　呂清訓
被　　　告　呂學城
　　　　　　　　　　　　巷139號
被　　　告　呂義德
被　　　告　呂添財
被　　　告　邱峰青
被　　　告　邱奕山
被　　　告　尤文章
　　　　　　　　　　　　號
被　　　告　呂秋賢
　　　　　　　　　　　　號
被　　　告　呂秀錦
被　　　告　姚逢時
上　一　人
訴訟代理人　李麗凰
被　　　告　余素真（即呂理廷之承受訴訟人）
被　　　告　呂織貝
被　　　告　黃益智
被　　　告　黃益仁
被　　　告　黃邱秀琴
被　　　告　蕭滿
被　　　告　黃芳琪
被　　　告　黃瓊瑩
被　　　告　黃泓泰
被　　　告　黃忠慶
被　　　告　黃徐玉葉
被　　　告　黃國修
被　　　告　黃靖媛
被　　　告　黃國瑞
被　　　告　吳黃麗彩
訴訟代理人　吳沃疇
被　　　告　陳趙惠羑
被　　　告　張文川
被　　　告　趙文寬
被　　　告　趙劉節妹
　　　　　　　　　　　　號
被　　　告　趙旭珍
被　　　告　趙令左
被　　　告　趙令右
被　　　告　趙芳媞
　　　　　　　　　　　　號
被　　　告　趙映存
被　　　告　趙昌平
被　　　告　簡趙全芬
被　　　告　黃柯香
被　　　告　許拔山
被　　　告　許慧娟
被　　　告　許偉光
被　　　告　許梅芳
被　　　告　許梅玉
被　　　告　陳黃淑媛
　　　　　　　　　　　　之2號
被　　　告　黃淑鶴
被　　　告　黃詹婉美
被　　　告　黃毓群
被　　　告　黃毓倫
被　　　告　黃毓如
被　　　告　陳黃淑秀
被　　　告　黃淑慎
被　　　告　陳黃淑宏
　　　　　　　　　　　　樓
被　　　告　黃嘉波
被　　　告　黃淑娜
被　　　告　陳淑娥
被　　　告　黃嘉祥
被　　　告　徐楊貴慧
被　　　告　徐俊龍
被　　　告　徐綾黛
被　　　告　徐湘雯
被　　　告　徐綺霞
被　　　告　陳碧珠
被　　　告　陳松本
被　　　告　陳秀鳳
被　　　告　陳國治
被　　　告　黃正恭
被　　　告　黃正寬
被　　　告　黃蔡秀美
被　　　告　黃茂峰
被　　　告　黃瓊瑢
被　　　告　黃瓊誼
被　　　告　黃正敏
被　　　告　黃正惠
被　　　告　黃佩珍
被　　　告　黃忠誠
被　　　告　黃信雄
被　　　告　黃素
被　　　告　黃兆昌
　　　　　　　　　　　　號
被　　　告　黃兆興
被　　　告　黃兆和
被　　　告　黃兆賢
被　　　告　黃兆宏
被　　　告　黃淑惠
　　　　　　　　　　　　號
被　　　告　黃淑珠
上列當事人間請求分割共有物事件，於民國100 年11月29日辯論
終結，本院判決如下：
    主  文
附表一所示之被告，應就黃鳳儀所有，坐落桃園縣八德市○○段
二四七地號土地（應有部分二八八○分之二一○），辦理繼承登
記。
附表二所示之被告，應就黃德成所有，坐落桃園縣八德市○○段
二四七地號土地（應有部分二八八○分之一四○），辦理繼承登
記。
兩造共有坐落桃園縣八德市○○段二四七地號土地，應予原物分
割，其分割方法為：附圖一所示之Ａ部分土地（面積七七點三三
平方公尺），由原告、被告邱峰青、邱奕山共同取得，並依附表
三所示之「就分配到之土地之應有部分比例」欄所示之比例，保
持共有；附圖一所示之Ｂ部分土地（面積二一七點四五平方公尺
），由被告尤文章取得；附圖一所示之Ｃ部分土地（面積九一點
二六平方公尺），由被告許黃綢取得；附圖一所示之Ｄ部分土地
（面積一○七點四二平方公尺），由附表一、二之被告、被告吳
沃疇共同取得，並依附表三所示之「就分配到之土地之應有部分
比例」欄所示之比例，保持共有；附圖一所示之Ｅ部分土地（面
積一二點八九平方公尺），由被告姚逢時取得；附圖一所示之Ｆ
部分土地（面積七○點九○平方公尺），由被告呂學全、呂理文
、呂學德、呂理木、呂理聰、呂理潮、呂理進、呂理明、呂政憲
、呂理章、呂榮達、呂梅蘭、呂美雲、簡美春、呂煜嵐、呂嘉
、呂怡萩、蔣美鳳、呂金憶、呂學城、呂義德、呂添財、呂忠成
、呂清訓、呂秀錦、余素真共同取得，並依附表三所示之「就分
配到之土地之應有部分比例」欄所示之比例，保持共有；附圖一
所示之Ｇ部分土地（面積四一點四四平方公尺），由被告呂秋賢
取得。
訴訟費用由兩造依附表三訴訟費用負擔欄所示比例負擔。
    事實及理由
壹、程序方面：
一、按訴狀送達後，原告不得將原訴變更或追加他訴，但請求之
    基礎事實同一、因情事變更而以他項聲明代最初之聲明者，
    不在此限，民事訴訟法第255 條第1 項第2 款、第4 款分別
    定有明文。
    (一)本件原告起訴時聲明：兩造共有坐落桃園縣八德市○○段
      247 地號土地（以下簡稱系爭土地，面積618.69平方公尺
      ）准予分割為如起訴狀附圖（見本院卷一第6 頁）所示：
      A 部分土地（面積77.34 平方公尺），由原告、被告邱峰
      青、被告邱奕山3 人共同取得，並按各應有部分比例維持
      共有；B 部分土地（面積541.35平方公尺），由其餘被告
      共同取得，並按各應有部分比例維持共有。
    (二)又於民國99年6 月2 日本院審理時，具狀撤回對黃鳳儀、
      黃德成之起訴，追加黃鳳儀、黃德成之繼承人即附表一、
      二之人為被告，且追加請求附表一、二之被告就系爭土地
      辦理繼承登記。
    (三)嗣因吳泰焜、吳泰隆、吳碧玉以及蔡周文陸續將應有部分
      移轉登記予被告許黃綢以及尤文章，是於99年11月23日當
      庭具狀撤回對吳泰焜、吳泰隆、吳碧玉以及蔡周文之起訴
    (四)經查，原告於起訴後撤回、追加被告，並追加請求被告辦
      理繼承登記之聲明，核與上開規定相符，應予准許。
二、被告呂理文、呂學德、呂理木、呂理聰、呂理潮、呂理進、
    呂理明、呂政憲、呂理章、呂榮達、呂梅蘭、呂美雲、簡美
    春、呂煜嵐、呂嘉、呂怡荻、蔣美鳳、呂金憶、呂忠成、
    呂清訓、呂學城、呂義德、呂添財、邱峰青、邱奕山、呂秀
    錦、姚逢時、呂學全、呂織貝、黃益智、黃益仁、黃邱秀琴
    、蕭滿、黃芳琪、黃瓊瑩、黃泓泰、黃忠慶、黃徐玉葉、黃
    國修、黃靖媛、黃國瑞、陳趙惠羑、張文川、趙劉節妹、趙
    旭珍、趙令左、趙令右、趙芳媞、趙映存、趙昌平、簡趙全
    芬、黃柯香、許拔山、許慧娟、許偉光、許梅芳、許梅玉、
    陳黃淑媛、黃淑鶴、黃詹婉美、黃毓群、黃毓倫、黃毓如、
    陳黃淑秀、黃淑慎、陳黃淑宏、黃嘉波、黃淑娜、陳淑娥、
    黃嘉祥、徐俊龍、徐綾黛、徐湘雯、徐綺霞、陳碧珠、陳松
    本、陳秀鳳、黃正恭、黃正寬、黃蔡秀美、黃茂峰、黃瓊瑢
    、黃瓊誼、黃正敏、黃素、黃兆興、黃兆和、黃兆宏、黃兆
    賢、黃淑惠、黃淑珠、黃佩珍、黃忠誠、黃信雄以及余素真
    經合法通知，無正當理由未於最後言詞辯論期日到場，核無
    民事訴訟法第386 條各款所列情形，應依原告聲請，准由其
    一造辯論而為判決。
三、按當事人死亡者，訴訟程序在有繼承人、遺產管理人或其他
    依法令有應續行訴訟之人承受其訴訟以前當然停止，民事訴
    訟法第168 條定有明文。本件被告呂理廷於起訴後之99年6
    月12日死亡，其繼承人為余素真、呂姿慧以及呂家菱3 人，
    有戶籍謄本暨繼承系統表各1 份在卷可稽，惟渠僅辦理繼承
    登記予余素真，並經原告於99年7 月9 日具狀聲明承受訴訟
    ，且於99年11月26日撤回對呂姿慧以及呂家菱之訴訟，於法
    並無不合，應予准許。
貳、實體方面：
一、原告起訴主張：
    (一)緣坐落桃園縣八德市○○段247 地號、面積618.69平方公
      尺之土地（以下簡稱系爭土地），為原告與附表三所示之
      被告共有，各共有人之應有部分詳如附表三所示。經查，
      兩造間就系爭土地並無不能分割之協議，復無不能分割之
      情形，因共有人數眾多、意見分歧，而未能協議分割，為
      免延宕日久，不利土地之利用，爰依民法第823 條第1 項
      以及第824 條之規定，請求准予就原物進行分割。關於土
      地之分割方法，因原告、被告邱峰青以及邱奕山於系爭土
      地上興建一地上物（門牌號碼：桃園縣八德市○○路○ 段
      2 號）已有三、四十年之久，坐落位置即如附圖二所示編
      號247 （面積73.19 平方公尺），請求將該位置分割歸原
      告、被告邱峰青以及邱奕山3 人取得，按比例原告、被告
      邱峰青以及邱奕山應分得77.336平方公尺，不足之部分願
      納入其餘部分（面積545.5 平方公尺）與其他共有人繼續
      維持共有關係，此一分割方式，於客觀上有利於兩造對分
      割後之土地使用價值，同時兼顧兩造分得土地之經濟效用
      及共有人對土地之使用利益，可發揮土地之最大經濟利益
      。而原告不同意採變價分割之方式。
    (二)系爭土地之共有人黃鳳儀、黃德成均於起訴前死亡（黃鳳
      儀於40年5 月21日死亡、黃德成於62年12月22日死亡），
      附表一、二之被告分別為黃鳳儀、黃德成之繼承人，惟均
      未就系爭土地辦理繼承登記，爰依法請求附表一、二之被
      告就黃鳳儀、黃德成於系爭土地之權利範圍部分，辦理繼
      承登記。
    (三)綜上，爰依法提起本件訴訟，並聲明：
      1.附表一所示之被告，就系爭土地中，原屬黃鳳儀之權利
        範圍2880分之210 部分，應辦理繼承登記。
      2.附表二所示之被告，就系爭土地中，原屬黃德成之權利
        範圍2880分之140 部分，應辦理繼承登記。
      3.兩造共有之系爭土地准予分割，就附圖二所示之編號24
        7 部分（面積73.19 平方公尺），由原告、被告邱峰青
        以及邱奕山3 人共同取得，並分別按4 分之1 、8 分之
        3 、8 分之3 之比例維持共有，不足之4.15平方公尺部
        分，納入系爭土地所餘部分，而與其他共有人依附表四
        所示之比例維持共有。
二、被告部分：
    (一)被告尤文章、呂秋賢以及許黃綢則辯稱：
      1.系爭土地上共有7 棟建物，門牌號碼分別為桃園縣八德
        市○○路○ 段2 號、8 號、10號、12號、14號、16號、
        18號。被告尤文章、呂秋賢、許黃綢於系爭土地上均有
        建物【附圖二編號247(1)、247(4)所示、即門牌號碼桃
        園縣八德市○○路○ 段8 號、14號之建物，為被告尤文
        章所有；附圖二編號247(2)、247(3)所示、即門牌號碼
        10號、12號之建物，為被告許黃綢所有；附圖二編號
        247(6)、即門牌號碼18號之建物，為被告呂秋賢所有】
        ，請求按建物之占有情形進行分割，倘其他共有人有分
        配土地不足部分，則以價金補償，而不同意變價分割。
      2.被告許黃綢又主張：
        其所有坐落於系爭土地上之房屋建造於40年左右，為被
        告家人4 代居住長達數十年之二層樓磚造房屋共二棟，
        門牌號碼為：桃園縣八德市○○路○ 段12號、桃園縣八
        德市○○路1204號連通及桃園縣桃園市○○市○○路2
        段10號、桃園縣八德市○○路1206號連通。其次，被告
        許黃綢之應有部分土地為91.2567 平方公尺，前開房屋
        坐落於系爭土地之面積共196.73平方公尺，是被告許黃
        綢之建物多占有系爭土地105.47平方公尺。惟前開建物
        對於被告許黃綢家族而言係長期共同使用、生活依存及
        情感連結尚有不可或缺之關係，其餘土地共有人並無該
        等連結，是請求鈞院將上開建物所坐落之土地【附圖二
        編號247(2)、247(3)建物坐落之土地】，以原物現狀分
        割歸屬被告許黃綢，被告許黃綢多占有之部分持分，願
        以合理之金錢補貼未受足額現物分割歸屬之其他土地共
        有人。
    (二)被告呂金憶、呂學全、呂理章：同意分割。被告呂學全並
      主張，附圖二編號247(5)部分之建物（即門牌號碼桃園縣
      八德市○○路○ 段16號）係其父呂理潮所有，希望分得之
      土地與建物同一，並維持被告呂學全、呂理潮以及全體共
      有人中扣除被告黃鳳儀、黃德成、吳沃疇、原告、許黃綢
      、邱峰青、邱奕山、尤文章、呂秋賢以及姚逢時以外之人
      共有之狀態。
    (三)被告吳沃疇、徐楊貴慧、吳黃麗彩、黃兆昌、陳國治以及
      黃兆興：被告吳沃疇、附表一、二之黃鳳儀、黃德成之繼
      承人，願就分得之土地維持共有，惟不同意依建物占有之
      情形進行分割，否則原告、被告尤文章、許黃綢等人未得
      其他共有人之同意即在系爭共有土地上建屋出租、設商營
      利、先占先贏，即無公平正義。被告陳國治主張希望分得
      之土地是空地。被告陳國治、黃兆昌認為倘無法原物分割
      ，則以變價分割較符正義。
    (四)被告姚逢時主張：以原物分配分割為原則，並以各共有人
      分得土地均面臨馬路之方式為直線分割，較符合兩造之利
      益。
    (五)被告黃正惠則以：
      原告主張分A 區、B 區分割，而亟欲取得A 區○○○路之
      精華區，顯為不公。事實上原告及部分共有人在該區長期
      占有並建造房屋，又設商出租圖利，理應拆除淨空，依持
      分分割較為合理。原告及部分共有人主張原屋原地分割更
      於法無據，此舉不啻先占先贏，毫無公平可言。是被告黃
      正惠主張應以變價分割較為公平。
    (六)被告呂理文、呂學德、呂理木、呂理聰、呂理潮、呂理進
      、呂理明、呂政憲、呂榮達、呂梅蘭、呂美雲、簡美春、
      呂煜嵐、呂嘉、呂怡荻、蔣美鳳、呂忠成、呂清訓、呂
      學城、呂義德、呂添財、邱峰青、邱奕山、呂秀錦、呂織
      貝、黃益智、黃益仁、黃邱秀琴、蕭滿、黃芳琪、黃瓊瑩
      、黃泓泰、黃忠慶、黃徐玉葉、黃國修、黃靖媛、黃國瑞
      、陳趙惠羑、張文川、趙劉節妹、趙旭珍、趙令左、趙令
      右、趙芳媞、趙映存、趙昌平、簡趙全芬、黃柯香、許拔
      山、許慧娟、許偉光、許梅芳、許梅玉、陳黃淑媛、黃淑
      鶴、黃詹婉美、黃毓群、黃毓倫、黃毓如、陳黃淑秀、黃
      淑慎、陳黃淑宏、黃嘉波、黃淑娜、陳淑娥、黃嘉祥、徐
      俊龍、徐綾黛、徐湘雯、徐綺霞、陳碧珠、陳松本、陳秀
      鳳、黃正恭、黃正寬、黃正敏、黃素、黃兆和、黃兆宏、
      黃兆賢、黃淑惠、黃淑珠、黃佩珍、黃忠誠、黃信雄以及
      余素真未於言詞辯論期日到場，亦未提出書狀作何聲明或
      陳述。
三、本院之判斷：
    (一)經查，原告主張系爭土地為兩造共有，應有部分如附表三
      所示；系爭土地之共有人黃鳳儀、黃德成，分別於起訴前
      40年5 月21日、62年12月22日死亡，附表一、二之被告分
      別為黃鳳儀、黃德成之繼承人，均尚未辦理繼承登記；另
      系爭土地之共有人就系爭土地均未訂有不分割之契約，因
      共有人眾多，無法協議分割等事實，業據原告提出系爭土
      地之土地登記謄本、共有人黃鳳儀、黃德成之繼承系統表
      及繼承人之戶籍謄本各1 份為證，且為上開到場或提出書
      狀之被告所不爭執；而其餘被告未於言詞辯論期日到場爭
      執，亦未提出書狀作何答辯，依民事訴訟法第280 條第3
      項準用同條第1 項規定，視同渠等對原告主張之事實為自
      認。綜上，堪認原告主張之上開事實為真實，是此部分之
      事實堪以認定，合先敘明。
    (二)按因繼承、強制執行、公用徵收或法院之判決，於登記前
      已取得不動產物權者，非經登記，不得處分其物權，為民
      法第759 條所明定。而分割共有物乃係直接對共有物之權
      利有所變動，性質上屬處分行為，故共有不動產之共有人
      中有已死亡者，依民法第759 條規定，其繼承人自非先經
      登記，不得訴請分割共有物，在該繼承人為被告之情形，
      為求訴訟經濟，原告可就請求繼承登記及分割共有物之訴
      一併提起，即以一請求該死亡共有人之繼承人辦理繼承登
      記，並請求該繼承人於辦理繼承登記後，與原告及其餘共
      有人分割共有之不動產（最高法院68年第13次民事庭會議
      決議、70年第2 次民事庭會議決議參照）。又查，系爭土
      地之共有人黃鳳儀、黃德成，分別於40年5 月21日、62年
      12月22日死亡，附表一、二之被告分別為黃鳳儀、黃德成
      之繼承人，均尚未辦理繼承登記，業如前述，是原告請求
      附表一、二之被告，應分別就被繼承人黃鳳儀、黃德成所
      有之系爭土地，應有部分各為2880分之210 、2880分之
      140 辦理繼承登記，核與上開法律規定相符，應予准許。
    (三)再按各共有人，得隨時請求分割共有物，但因物之使用目
      的不能分割或契約訂有不分割之期限者，不在此限，民法
      第823 條第1 項定有明文。再查，系爭土地為建地，使用
      分區、使用地類別均未註記，有卷附土地登記謄本可稽，
      是依系爭土地之地目、使用分區及使用地類別觀之，系爭
      土地之使用目的並無不能分割之情形，又系爭土地並無不
      分割之約定，業如前述，從而，原告以共有人之身分，其
      依上開規定，請求分割系爭共有土地，為有理由，自應准
      許。
    (四)復查：
      1.系爭土地上建有7 建物，其建物之位置詳如附圖二所示
        ，而附圖二編號247 部分之建物（門牌號碼桃園縣八德
        市○○路○ 段2 號、面積：73.19 平方公尺）為原告所
        有；編號247(1)、(4) 部分之建物（門牌號碼桃園縣八
        德市○○路○ 段8 號、14號、面積分別為：92.09 平方
        公尺、112.46平方公尺）為被告尤文章所有；編號247(
        2)、(3) 部分之建物（門牌號碼桃園縣八德市○○路○
        段10號、12號、面積分別為：90.46 平方公尺、106.27
        平方公尺）為被告許黃綢所有；編號247(5)部分之建物
        （門牌號碼桃園縣八德市○○路○ 段16號、面積為：97
        .88 平方公尺）為被告呂學全所有；編號247(6)部分之
        建物（門牌號碼桃園縣八德市○○路○ 段18號、面積為
        ：46.34 平方公尺）為被告呂秋賢所有；上開事實，業
        經本院依職權現場勘驗無訛，並囑託桃園縣八德地政事
        務所就建物分布情形繪製土地複丈成果圖，有桃園縣八
        德地政事務所以99年10月2 日德地測字第0991002679號
        函及所附之土地複丈成果圖在卷可稽（見本院卷二第8
        頁至第9 頁、第17頁至第18頁），是此部分之事實堪以
        認定。
      2.原告主張之分割方案，乃係請求系爭土地依附圖二所示
        之編號247 部分（面積73.19 平方公尺）土地分割並歸
        由原告、被告邱峰青、邱奕山3 人共同取得，並分別依
        4 分之1 、8 分之3 、8 分之3 之比例維持共有，不足
        之4.15平方公尺部分，納入系爭土地所餘部分，而與其
        他共有人依附表四所示之比例維持共有云云。惟按分割
        共有物，以消滅共有關係為目的，法院裁判分割共有土
        地時，除因該土地內部分土地之使用目的不能分割（如
        為道路）或部分共有人仍願維持其共有關係，應就該部
        分土地不予分割或准該部分共有人成立新共有關係外，
        應將土地分配於各共有人單獨所有，最高法院69年台上
        字第1831號判例意旨可資參照。觀諸原告上開分割方案
        ，尚無法消滅兩造間之共有關係，且系爭土地除附圖二
        除編號247 部分外所餘之土地，面積尚有545.5 平方公
        尺，依該部分之土地性質及目的，並無不能分割之情形
        ，且兩造共有人數眾多，復有他共有人之建物於編號24
        7 部分外所餘之土地之上，除被告邱峰青、邱奕山外之
        被告，亦不願全體再就該部分土地維持共有關係，是原
        告上開分割方案，無足可採。
      3.依上開系爭土地之建物分布及所有情形，附表一、二之
        被告（即共有人黃鳳儀、黃德成之繼承人）、被告吳沃
        疇、姚逢時等人，均未於系爭土地上蓋有建物，且依附
        表三所示原告（含被告邱峰青、邱奕山）、被告尤文章
        、許黃綢、呂學全【含被告呂理文、呂學德、呂理木、
        呂理聰、呂理潮、呂理進、呂理明、呂政憲、呂理章、
        呂榮達、呂梅蘭、呂美雲、簡美春、呂煜嵐、呂嘉、
        呂怡萩、蔣美鳳、呂金憶、呂學城、呂義德、呂添財、
        呂忠成、呂清訓、呂秀錦、余素真（即呂理廷之繼承人
        ）】、呂秋賢等人就系爭土地應有部分比例並換算渠等
        就系爭土地應分配取得土地面積觀之（詳如附表三所示
        ），核與建物坐落土地面積互有出入，而兩造對於互有
        出入之土地面積應如何找補，均未能達成共識、一致，
        是被告尤文章、許黃綢、呂秋賢，主張就系爭土地建物
        分布情形進行原物分割，其結果將造成未於系爭土地上
        建有建物之被告（即附表一、二之被告、被告吳沃疇、
        姚逢時）未能依原物分配原則取得土地，此分割方法尚
        無可採。
      4.被告黃正惠、黃兆昌、陳國治等人主張，系爭土地上已
        蓋有建物，倘以原物分配分割之方式，將有部分之共有
        人取得其上建有非自己所有建物之土地，且各部分之土
        地情形不同，經濟價值亦有不同，以面積比例原物分割
        ，不符合公平，為免將來另案訴請拆屋還地，就系爭土
        地採變價分割之方式，以價金分配為分割，較符合公平
        正義等語。查：
        (1)按原物分配顯有困難時，得變賣共有物，以價金分配
          於各共有人；或以原物之一部分分配於各共有人，他
          部分變賣，以價金分配於各共有人，民法第824 條第
          2 項第2 款定有明文；再按分割共有物，須先就原物
          分配，必於原物之分配有困難時，始予變賣，最高法
          院76年度台上字第1557號裁判意旨亦可參照。
        (2)系爭土地面積為618.69平方公尺，而系爭土地上尚有
          部分共有人蓋有建物於其上，業如前述，而系爭土地
          上之建物為加強磚造之2 層樓至3 層樓不等之建物，
          倘將系爭土地予以變賣，則原告、被告尤文章等人於
          系爭土地上建築之房屋，勢非拆遷不可，況於系爭土
          地上蓋有建物之共有人，其應有部分比例合計達36分
          之29，復參以系爭土地之經濟利用、使用情形、拆遷
          建物所造成之經濟損失等一切情形綜合觀之，系爭土
          地以原物分配非有困難，且倘以變賣共有物之方式為
          分割，亦不符全體共有人之利益，是被告黃正惠、黃
          兆昌、陳國治等人主張以變賣共有物、分配價金之方
          式為分割，亦無可採。
      5.按分割之方法不能協議決定，或於協議決定後因消滅時
        效完成經共有人拒絕履行者，法院得因任何共有人之請
        求，命為以原物分配於各共有人；以原物為分配時，因
        共有人之利益或其他必要情形，得就共有物之一部分仍
        維持共有；民法第824 條第2 項第1 款前段、第4 款分
        別定有明文。再按分割之標的物，如為土地，因各區域
        所處位置不同，價格差異，以原物分配，須為補償者，
        其補償費之額數，得命對此有專門知識之人鑑定之，並
        無困難，至各共有人建築之房屋，為避免拆除，固宜予
        考慮，但如為全體共有人之利益，則毋庸顧及，最高法
        院76年度台上字第1557號亦著有裁判可資參照。查：
        (1)系爭土地之共有人數眾多，為避免土地細分而難以利
          用，並參以到場之被告之陳述，本院認以：原告與
          被告邱峰青、邱奕山；附表一、二之被告與被告吳
          沃疇；被告呂學全、呂理文、呂學德、呂理木、呂
          理聰、呂理潮、呂理進、呂理明、呂政憲、呂理章、
          呂榮達、呂梅蘭、呂美雲、簡美春、呂煜嵐、呂嘉
          、呂怡萩、蔣美鳳、呂金憶、呂學城、呂義德、呂添
          財、呂忠成、呂清訓、呂秀錦、余素真等人；就渠等
          分配取得之土地維持共有，較符合共有人之利益及土
          地利用，合先敘明。
        (2)系爭土地上既經部分共有人蓋有建物，建物之分布位
          置、面積，業如前述，為避免建物之拆除範圍過大，
          本院認兩造就系爭土地之分配位置，宜依桃園縣八德
          市○○路○ 段由北往南之方向，分別以：原告、被
          告邱峰青、邱奕山；被告尤文章；被告許黃綢；
          附表一、二之被告、被告吳沃疇；被告姚逢時；
          被告呂學全、呂理文、呂學德、呂理木、呂理聰、
          呂理潮、呂理進、呂理明、呂政憲、呂理章、呂榮達
          、呂梅蘭、呂美雲、簡美春、呂煜嵐、呂嘉、呂怡
          萩、蔣美鳳、呂金憶、呂學城、呂義德、呂添財、呂
          忠成、呂清訓、呂秀錦、余素真；被告呂秋賢之順
          序定之。
        (3)再者，系爭土地坐落於桃園縣八德市○○路○ 段，位
          於省道台4 線上，係桃園縣八德市往大溪鎮○○○○
          路，該路段亦為雙向4 線道，位於桃園縣八德市重要
          商業中心，附近商店林立，此為週知之事實，復有卷
          附現場照片為證（見本院卷二第14頁至第15頁），兩
          造就此部分之事實亦不爭執，除考量其上建有建物之
          共有人得免拆除建物之利益，復參以其他未蓋有建物
          之共有人之就系爭土地有效利用，本院認宜以系爭土
          地面臨介壽路之地界，依上開至之共有人就系爭
          土地之比例（如附表三所示）分成7 等分，再依至
          之共有人得分配土地之面積，拉線至系爭土地與建
          國路、241 地號土地地界線上，分得7 等分之土地，
          分歸至之共有人所有，始符公平原則。
        (4)本院依上開分割方法，囑託桃園縣八德地政事務所繪
          製分割圖，有桃園縣八德地政事務所以100 年10月21
          日德地測字第1001002143號函及所附之土地複丈成果
          圖按卷可查（即附圖一，見本院卷二第191 頁至第19
          2 頁）。依本院上開分割方法，上開至之共有人
          所分得之土地，其上固有他共有人所蓋之建物【即原
          告、被告邱峰青、邱奕山分得如附圖一所示之A 部分
          土地，其上有被告尤文章如附圖二編號247(1)之建物
          ；被告尤文章分得如附圖一所示之B 部分土地，其上
          有被告許黃綢如附圖二編號247(2)、(3) 之建物；被
          告許黃綢分得如附圖一所示之C 部分土地，其上有被
          告尤文章如附圖二編號247(4)之建物；如附表一、二
          之被告及被告吳沃疇分得如附圖一所示之D 部分土地
          ，其上有被告尤文章如附圖二編號247( 4) 、被告呂
          學全所有如附圖二編號247(5)之建物；被告姚逢時分
          得如附圖一所示之E 部分土地，其上有被告呂學全所
          有如附圖二編號247(5)之建物；被告呂學全、呂理文
          、呂學德、呂理木、呂理聰、呂理潮、呂理進、呂理
          明、呂政憲、呂理章、呂榮達、呂梅蘭、呂美雲、簡
          美春、呂煜嵐、呂嘉、呂怡萩、蔣美鳳、呂金憶、
          呂學城、呂義德、呂添財、呂忠成、呂清訓、呂秀錦
          、余素真等人分得如附圖一所示之F 部分土地，其上
          有被告呂秋賢所有如附圖二編號247(6)之建物；被告
          呂秋賢分得如附圖一所示之G 部分土地，其上有被告
          呂學全所有如附圖二編號247(5)之建物；詳細情形，
          有桃園縣八德地政事務所上開函及所附之土地複丈成
          果圖可稽，如附圖一所示】，惟審酌系爭土地原物分
          配之原則，參以拆遷建物所造成經濟損失重大，並兼
          顧附表一、二之被告、被告吳沃疇、姚逢時等人之權
          益，揆諸上開最高法院之裁判意旨，本院審酌上開一
          切情狀，系爭土地以上開分割方式為原物分割，較為
          適當。
    (五)綜上，本院審酌系爭土地之現況，並參以各共有人於系爭
      土地之利用情形、拆遷建物所造成之經濟利益損失等一切
      情狀，以原物分配之分割方式，兩造分別取得如附表三所
      示之土地，並以附表三「就分配到之土地之應有部分比例
      」欄所示之比例維持共有或取得其分配到之土地全部，應
      為適宜。是原告請求就系爭土地原物分割，為有理由，應
      予准許，爰判決如主文第3 項所示。末按，分割共有物具
      有非訟事件性質，兩造就共有物分割方法不能達成協定時
      ，固得起訴請求裁判分割，然兩造各自主張之分割方法，
      僅供法院參考，法院依民法第824 條命為適當之分配，乃
      斟酌何種分割方法較能增進共有物之經濟效益，並兼顧兩
      造利益以為決定，不受任何共有人主張之拘束，亦不因何
      造起訴而有不同，縱法院認原告請求分割共有物為有理由
      ，依法決定方法分割，被告應訴並提出不同主張，促使法
      院就如何為適法分割形成積極心證，均為渠等按當時之訴
      訟程度為伸張或防衛權利所必要，如僅因法院准許原告分
      割共有物之請求或採納其分割方案，即命被告負擔全部訴
      訟費用，顯失公允；本院酌量兩造均可因本件分割共有物
      而獲得相同之利益，故以兩造共有人應有部分比例負擔訴
      訟費用方不致失衡。從而，本件訴訟費用之負擔，應依兩
      造如附表三之應有部分之比例負擔，始屬妥當。
四、本件事證已臻明確，兩造其餘主張及舉證，經核與判決基礎
    不生影響，爰不另一一論述，附此敘明。
據上論結，本件原告之訴為有理由，依民事訴訟法第385 條第1
項前段、第80條之1 、第85條第1 項但書、第2 項，判決如主文
。
中    華    民    國   100   年   12     月    21    日
                  民事第三庭    法  官  陳心婷
以上正本係照原本作成
如對本判決上訴，須於判決送達後20日內向本院提出上訴狀
中    華    民    國   100   年   12     月    21    日
                                書記官  李湘鈴
附表一：黃鳳儀之繼承人
被告呂織貝、黃益智、黃益仁、黃邱秀琴、蕭滿、黃泓泰、黃芳
琪、黃瓊瑩、黃忠慶、黃徐玉葉、黃國修、黃靖媛、黃國瑞、吳
黃麗彩、陳趙惠羑、張文川、趙文寬、趙劉節妹、趙旭珍、趙令
左、趙令右、趙芳媞、趙映存、趙昌平、簡趙全芬、黃柯香、許
拔山、許慧娟、許偉光、許梅芳、許梅玉、陳黃淑媛、黃淑鶴、
黃詹婉美、黃毓群、黃毓倫、黃毓如、陳黃淑秀、黃淑慎、陳黃
淑宏、黃嘉波、黃淑娜、陳淑娥、黃嘉祥、徐楊貴慧、徐俊龍、
徐綾黛、徐湘雯、徐綺霞、陳碧珠、陳松本、陳秀鳳、陳國治、
黃正恭、黃正寬、黃蔡秀美、黃茂峰、黃瓊瑢、黃瓊誼、黃正敏
、黃正惠、黃佩珍、黃忠誠、黃信雄。
附表二：黃德成之繼承人
被告黃素、黃兆昌、黃兆興、黃兆和、黃兆賢、黃兆宏、黃淑惠
、黃淑珠。
附表三：桃園縣八德市○○段247地號土地之共有人
┌──┬───────┬───────┬───────┬───────┬───────┬───────┬───────┐
│    │姓名          │應有部分      │就系爭土地上之│應分得之土地面│分得如附圖一所│就分配到之土地│訴訟費用之負擔│
│    │              │              │建物、位置、面│積            │示之土地、面積│之應有部分比例│              │
│    │              │              │積            │              │              │              │              │
├──┼───────┼───────┼───────┼───────┼───────┼───────┼───────┤
│原告│邱榮宗        │32分之1       │附圖二編號247 │77.33625平方公│A 部分，面積77│4分之1        │32分之1       │
├──┼───────┼───────┤部分，面積73.1│尺            │.33平方公尺   ├───────┼───────┤
│被告│邱峰青        │2880分之135   │9平方公尺     │              │              │8分之3        │2880分之135   │
│    ├───────┼───────┤              │              │              ├───────┼───────┤
│    │邱奕山        │2880分之135   │              │              │              │8分之3        │2880分之135   │
│    ├───────┼───────┼───────┼───────┼───────┼───────┼───────┤
│    │尤文章        │36000分之12653│附圖二編號(1) │217.452 平方公│B 部分，面積21│全部          │36000分之12653│
│    │              │              │、(4) 部分，面│尺            │7.45平方公尺  │              │              │
│    │              │              │積分別為92.09 │              │              │              │              │
│    │              │              │平方公尺、112.│              │              │              │              │
│    │              │              │46平方公尺，合│              │              │              │              │
│    │              │              │計204.55平方公│              │              │              │              │
│    │              │              │尺            │              │              │              │              │
│    ├───────┼───────┼───────┼───────┼───────┼───────┼───────┤
│    │許黃綢        │400分之59     │附圖二編號247(│91.256平方公尺│C 部分，面積91│全部          │400分之59     │
│    │              │              │2)、(3) 部分，│              │.26平方公尺   │              │              │
│    │              │              │面積分別為90.4│              │              │              │              │
│    │              │              │6 平方公尺、10│              │              │              │              │
│    │              │              │6.27平方公尺，│              │              │              │              │
│    │              │              │合計196.73平方│              │              │              │              │
│    │              │              │公尺          │              │              │              │              │
│    ├───────┼───────┼───────┼───────┼───────┼───────┼───────┤
│    │黃鳳儀之繼承人│2880分之210   │無            │107.411 平方公│D 部分，面積10│公同共有50分之│連帶負擔2880分│
│    │即附表一所示之│              │              │尺            │7.42平方公尺  │21            │之210         │
│    │人            │              │              │              │              │              │              │
│    ├───────┼───────┤              │              │              ├───────┼───────┤
│    │黃德成之繼承人│2880分之140   │              │              │              │公同共有25分之│連帶負擔2880分│
│    │即附表二所示之│              │              │              │              │7             │之140         │
│    │人            │              │              │              │              │              │              │
│    ├───────┼───────┤              │              │              ├───────┼───────┤
│    │吳沃疇        │96分之5       │              │              │              │10分之3       │96分之5       │
│    ├───────┼───────┼───────┼───────┼───────┼───────┼───────┤
│    │姚逢時        │2880分之60    │無            │12.889平方公尺│E 部分，面積12│全部          │2880分之60    │
│    │              │              │              │              │.89平方公尺   │              │              │
│    ├───────┼───────┼───────┼───────┼───────┼───────┼───────┤
│    │呂理文        │2880分之36    │附圖二編號247(│70.891平方公尺│F 部分，面積70│46200分之5040 │2880分之36    │
│    ├───────┼───────┤5)部分，面積97│              │.90平方公尺   ├───────┼───────┤
│    │呂學全        │192分之5      │.88 平方公尺  │              │              │46200分之10500│192分之5      │
│    ├───────┼───────┤              │              │              ├───────┼───────┤
│    │呂學德        │192 分之5     │              │              │              │46200分之10500│192分之5      │
│    ├───────┼───────┤              │              │              ├───────┼───────┤
│    │呂理木        │560分之1      │              │              │              │46200分之720  │560分之1      │
│    ├───────┼───────┤              │              │              ├───────┼───────┤
│    │呂理聰        │560 分之1     │              │              │              │46200分之720  │560分之1      │
│    ├───────┼───────┤              │              │              ├───────┼───────┤
│    │呂理潮        │560 分之1     │              │              │              │46200分之720  │560分之1      │
│    ├───────┼───────┤              │              │              ├───────┼───────┤
│    │呂理進        │560 分之1     │              │              │              │46200分之720  │560分之1      │
│    ├───────┼───────┤              │              │              ├───────┼───────┤
│    │呂理明        │560 分之1     │              │              │              │46200分之720  │560分之1      │
│    ├───────┼───────┤              │              │              ├───────┼───────┤
│    │呂政憲        │560 分之1     │              │              │              │46200分之720  │560分之1      │
│    ├───────┼───────┤              │              │              ├───────┼───────┤
│    │呂理章        │560 分之1     │              │              │              │46200分之720  │560分之1      │
│    ├───────┼───────┤              │              │              ├───────┼───────┤
│    │呂榮達        │14400分之36   │              │              │              │46200分之1008 │14400分之36   │
│    ├───────┼───────┤              │              │              ├───────┼───────┤
│    │呂梅蘭        │14400 分之36  │              │              │              │46200分之1008 │14400 分之36  │
│    ├───────┼───────┤              │              │              ├───────┼───────┤
│    │呂美雲        │14400 分之36  │              │              │              │46200分之1008 │14400 分之36  │
│    ├───────┼───────┤              │              │              ├───────┼───────┤
│    │簡美春        │14400 分之18  │              │              │              │46200分之504  │14400 分之18  │
│    ├───────┼───────┤              │              │              ├───────┼───────┤
│    │呂煜嵐        │14400 分之18  │              │              │              │46200分之504  │14400 分之18  │
│    ├───────┼───────┤              │              │              ├───────┼───────┤
│    │呂嘉        │14400 分之12  │              │              │              │46200分之336  │14400 分之12  │
│    ├───────┼───────┤              │              │              ├───────┼───────┤
│    │呂怡荻        │14400 分之12  │              │              │              │46200分之336  │14400 分之12  │
│    ├───────┼───────┤              │              │              ├───────┼───────┤
│    │蔣美鳳        │14400 分之12  │              │              │              │46200分之336  │14400 分之12  │
│    ├───────┼───────┤              │              │              ├───────┼───────┤
│    │呂金憶        │400分之1      │              │              │              │46200分之1008 │400分之1      │
│    ├───────┼───────┤              │              │              ├───────┼───────┤
│    │呂學城        │400 分之1     │              │              │              │46200分之1008 │400 分之1     │
│    ├───────┼───────┤              │              │              ├───────┼───────┤
│    │呂義德        │400 分之1     │              │              │              │46200分之1008 │400 分之1     │
│    ├───────┼───────┤              │              │              ├───────┼───────┤
│    │呂添財        │400 分之1     │              │              │              │46200分之1008 │400 分之1     │
│    ├───────┼───────┤              │              │              ├───────┼───────┤
│    │呂忠成        │57600分之342  │              │              │              │46200分之2394 │57600分之342  │
│    ├───────┼───────┤              │              │              ├───────┼───────┤
│    │呂清訓        │57600 分之342 │              │              │              │46200分之2394 │57600 分之342 │
│    ├───────┼───────┤              │              │              ├───────┼───────┤
│    │呂秀錦        │57600 分之36  │              │              │              │46200分之252  │57600 分之36  │
│    ├───────┼───────┤              │              │              ├───────┼───────┤
│    │余素真        │400分之1      │              │              │              │46200分之1008 │400分之1      │
│    ├───────┼───────┼───────┼───────┼───────┼───────┼───────┤
│    │呂秋賢        │10000分之670  │附圖二編號(6) │41.452平方公尺│G 部分，面積41│全部          │10000分之670  │
│    │              │              │部分，面積為46│              │.44平方公尺   │              │              │
│    │              │              │.34平方公尺   │              │              │              │              │
└──┴───────┴───────┴───────┴───────┴───────┴───────┴───────┘
附表四：原告主張就附圖二除編號247 部分外之土地部分，與被
        告保持共有之比例
┌──┬──────────┬─────────────────────────────────────┐
│編號│姓名                │應有部分                                                                  │
├──┼──────────┼─────────────────────────────────────┤
│1   │邱榮宗              │100000分之190                                                             │
├──┼──────────┼─────────────────────────────────────┤
│2   │邱峰青              │100000分之285                                                             │
├──┼──────────┼─────────────────────────────────────┤
│3   │邱奕山              │100000分之285                                                             │
├──┼──────────┼─────────────────────────────────────┤
│4   │吳沃疇              │100000分之5907                                                            │
├──┼──────────┼─────────────────────────────────────┤
│5   │呂理文              │100000分之1418                                                            │
├──┼──────────┼─────────────────────────────────────┤
│6   │呂學全              │100000分之2954                                                            │
├──┼──────────┼─────────────────────────────────────┤
│7   │呂學德              │100000分之2954                                                            │
├──┼──────────┼─────────────────────────────────────┤
│8   │許黃綢              │100000分之19729                                                           │
├──┼──────────┼─────────────────────────────────────┤
│9   │呂理木              │100000分之203                                                             │
├──┼──────────┼─────────────────────────────────────┤
│10  │呂理聰              │100000分之203                                                             │
├──┼──────────┼─────────────────────────────────────┤
│11  │呂理潮              │100000分之203                                                             │
├──┼──────────┼─────────────────────────────────────┤
│12  │呂理進              │100000分之203                                                             │
├──┼──────────┼─────────────────────────────────────┤
│13  │呂理明              │100000分之203                                                             │
├──┼──────────┼─────────────────────────────────────┤
│14  │呂政憲              │100000分之203                                                             │
├──┼──────────┼─────────────────────────────────────┤
│15  │呂理章              │100000分之203                                                             │
├──┼──────────┼─────────────────────────────────────┤
│16  │呂榮達              │100000分之284                                                             │
├──┼──────────┼─────────────────────────────────────┤
│17  │呂梅蘭              │100000分之284                                                             │
├──┼──────────┼─────────────────────────────────────┤
│18  │呂美雲              │100000分之284                                                             │
├──┼──────────┼─────────────────────────────────────┤
│19  │簡美春              │100000分之142                                                             │
├──┼──────────┼─────────────────────────────────────┤
│20  │呂煜嵐              │100000分之142                                                             │
├──┼──────────┼─────────────────────────────────────┤
│21  │呂嘉              │100000分之95                                                              │
├──┼──────────┼─────────────────────────────────────┤
│22  │呂怡荻              │100000分之95                                                              │
├──┼──────────┼─────────────────────────────────────┤
│23  │蔣美鳳              │100000分之95                                                              │
├──┼──────────┼─────────────────────────────────────┤
│24  │呂金憶              │100000分之284                                                             │
├──┼──────────┼─────────────────────────────────────┤
│25  │呂學城              │100000分之284                                                             │
├──┼──────────┼─────────────────────────────────────┤
│26  │呂義德              │100000分之284                                                             │
├──┼──────────┼─────────────────────────────────────┤
│27  │呂添財              │100000分之284                                                             │
├──┼──────────┼─────────────────────────────────────┤
│28  │尤文章              │100000分之39863                                                           │
├──┼──────────┼─────────────────────────────────────┤
│29  │呂忠成              │100000分之673                                                             │
├──┼──────────┼─────────────────────────────────────┤
│30  │呂清訓              │100000分之673                                                             │
├──┼──────────┼─────────────────────────────────────┤
│31  │呂秋賢              │100000分之7599                                                            │
├──┼──────────┼─────────────────────────────────────┤
│32  │呂秀錦              │100000分之71                                                              │
├──┼──────────┼─────────────────────────────────────┤
│33  │姚逢時              │10000分之2363                                                             │
├──┼──────────┼─────────────────────────────────────┤
│34  │余素真              │100000分之284                                                             │
├──┼──────────┼──────────┬──────────────────────────┤
│35  │呂織貝              │繼承黃鳳儀應有部分  │300000分之827                                       │
├──┼──────────┤100000分之8270      ├──────────────────────────┤
│36  │黃益智              │                    │300000分之827                                       │
├──┼──────────┤                    ├──────────────────────────┤
│37  │黃益仁              │                    │300000分之827                                       │
├──┼──────────┤                    ├──────────────────────────┤
│38  │黃邱秀琴            │                    │0000000分之827                                      │
├──┼──────────┤                    ├──────────────────────────┤
│39  │蕭滿                │                    │0000000分之827                                      │
├──┼──────────┤                    ├──────────────────────────┤
│40  │黃泓泰              │                    │0000000分之827                                      │
├──┼──────────┤                    ├──────────────────────────┤
│41  │黃芳琪              │                    │0000000分之827                                      │
├──┼──────────┤                    ├──────────────────────────┤
│42  │黃瓊瑩              │                    │0000000分之827                                      │
├──┼──────────┤                    ├──────────────────────────┤
│43  │黃忠慶              │                    │0000000分之827                                      │
├──┼──────────┤                    ├──────────────────────────┤
│44  │黃佩珍              │                    │0000000分之827                                      │
├──┼──────────┤                    ├──────────────────────────┤
│45  │黃忠誠              │                    │0000000分之827                                      │
├──┼──────────┤                    ├──────────────────────────┤
│46  │黃信雄              │                    │0000000分之827                                      │
├──┼──────────┤                    ├──────────────────────────┤
│47  │黃徐玉葉            │                    │0000000分之827                                      │
├──┼──────────┤                    ├──────────────────────────┤
│48  │黃國修              │                    │0000000分之827                                      │
├──┼──────────┤                    ├──────────────────────────┤
│49  │黃靖媛              │                    │0000000分之827                                      │
├──┼──────────┤                    ├──────────────────────────┤
│50  │黃國瑞              │                    │0000000分之827                                      │
├──┼──────────┤                    ├──────────────────────────┤
│51  │吳黃麗彩            │                    │300000分之827                                       │
├──┼──────────┤                    ├──────────────────────────┤
│52  │陳趙惠羑            │                    │300000分之827                                       │
├──┼──────────┤                    ├──────────────────────────┤
│53  │張文川              │                    │300000分之827                                       │
├──┼──────────┤                    ├──────────────────────────┤
│54  │趙文寬              │                    │300000分之827                                       │
├──┼──────────┤                    ├──────────────────────────┤
│55  │趙劉節妹            │                    │0000000分之827                                      │
├──┼──────────┤                    ├──────────────────────────┤
│56  │趙旭珍              │                    │0000000分之827                                      │
├──┼──────────┤                    ├──────────────────────────┤
│57  │趙令左              │                    │0000000分之827                                      │
├──┼──────────┤                    ├──────────────────────────┤
│58  │趙令右              │                    │0000000分之827                                      │
├──┼──────────┤                    ├──────────────────────────┤
│59  │趙芳媞              │                    │0000000分之827                                      │
├──┼──────────┤                    ├──────────────────────────┤
│60  │趙映存              │                    │0000000分之827                                      │
├──┼──────────┤                    ├──────────────────────────┤
│61  │趙昌平              │                    │300000分之827                                       │
├──┼──────────┤                    ├──────────────────────────┤
│62  │簡趙全芬            │                    │300000分之827                                       │
├──┼──────────┤                    ├──────────────────────────┤
│63  │黃柯香              │                    │600000分之827                                       │
├──┼──────────┤                    ├──────────────────────────┤
│64  │許拔山              │                    │3000000分之827                                      │
├──┼──────────┤                    ├──────────────────────────┤
│65  │許慧娟              │                    │3000000分之827                                      │
├──┼──────────┤                    ├──────────────────────────┤
│66  │許偉光              │                    │3000000分之827                                      │
├──┼──────────┤                    ├──────────────────────────┤
│67  │許梅芳              │                    │3000000分之827                                      │
├──┼──────────┤                    ├──────────────────────────┤
│68  │許梅玉              │                    │3000000分之827                                      │
├──┼──────────┤                    ├──────────────────────────┤
│69  │陳黃淑媛            │                    │600000分之827                                       │
├──┼──────────┤                    ├──────────────────────────┤
│70  │黃淑鶴              │                    │600000分之827                                       │
├──┼──────────┤                    ├──────────────────────────┤
│71  │黃詹婉美            │                    │0000000分之827                                      │
├──┼──────────┤                    ├──────────────────────────┤
│72  │黃毓群              │                    │0000000分之827                                      │
├──┼──────────┤                    ├──────────────────────────┤
│73  │黃毓倫              │                    │0000000分之827                                      │
├──┼──────────┤                    ├──────────────────────────┤
│74  │黃毓如              │                    │0000000分之827                                      │
├──┼──────────┤                    ├──────────────────────────┤
│75  │陳黃淑秀            │                    │200000分之827                                       │
├──┼──────────┤                    ├──────────────────────────┤
│76  │黃淑慎              │                    │600000分之827                                       │
├──┼──────────┤                    ├──────────────────────────┤
│77  │陳黃淑宏            │                    │600000分之827                                       │
├──┼──────────┤                    ├──────────────────────────┤
│78  │黃嘉波              │                    │600000分之827                                       │
├──┼──────────┤                    ├──────────────────────────┤
│79  │黃淑娜              │                    │60000分之827                                        │
├──┼──────────┤                    ├──────────────────────────┤
│80  │陳淑娥              │                    │60000分之827                                        │
├──┼──────────┤                    ├──────────────────────────┤
│81  │黃嘉祥              │                    │60000分之827                                        │
├──┼──────────┤                    ├──────────────────────────┤
│82  │徐楊貴慧            │                    │0000000分之827                                      │
├──┼──────────┤                    ├──────────────────────────┤
│83  │徐俊龍              │                    │0000000分之827                                      │
├──┼──────────┤                    ├──────────────────────────┤
│84  │徐綾黛              │                    │0000000分之827                                      │
├──┼──────────┤                    ├──────────────────────────┤
│85  │徐湘雯              │                    │0000000分之827                                      │
├──┼──────────┤                    ├──────────────────────────┤
│86  │徐綺霞              │                    │0000000分之827                                      │
├──┼──────────┤                    ├──────────────────────────┤
│87  │陳碧珠              │                    │250000分之827                                       │
├──┼──────────┤                    ├──────────────────────────┤
│88  │陳松本              │                    │250000分之827                                       │
├──┼──────────┤                    ├──────────────────────────┤
│89  │陳秀鳳              │                    │250000分之827                                       │
├──┼──────────┤                    ├──────────────────────────┤
│90  │陳國治              │                    │250000分之827                                       │
├──┼──────────┤                    ├──────────────────────────┤
│91  │黃正恭              │                    │250000分之827                                       │
├──┼──────────┤                    ├──────────────────────────┤
│92  │黃正寬              │                    │250000分之827                                       │
├──┼──────────┤                    ├──────────────────────────┤
│93  │黃蔡秀美            │                    │1000000分之827                                      │
├──┼──────────┤                    ├──────────────────────────┤
│94  │黃茂峰              │                    │1000000分之827                                      │
├──┼──────────┤                    ├──────────────────────────┤
│95  │黃瓊瑢              │                    │1000000分之827                                      │
├──┼──────────┤                    ├──────────────────────────┤
│96  │黃瓊誼              │                    │1000000分之827                                      │
├──┼──────────┤                    ├──────────────────────────┤
│97  │黃正敏              │                    │250000分之827                                       │
├──┼──────────┤                    ├──────────────────────────┤
│98  │黃正惠              │                    │250000分之827                                       │
├──┼──────────┼──────────┼──────────────────────────┤
│99  │黃素                │繼承黃德成之應有部分│800000分之5513                                      │
├──┼──────────┤100000分之5513      ├──────────────────────────┤
│100 │黃兆興              │                    │800000分之5513                                      │
├──┼──────────┤                    ├──────────────────────────┤
│101 │黃兆昌              │                    │800000分之5513                                      │
├──┼──────────┤                    ├──────────────────────────┤
│102 │黃兆和              │                    │800000分之5513                                      │
├──┼──────────┤                    ├──────────────────────────┤
│103 │黃兆賢              │                    │800000分之5513                                      │
├──┼──────────┤                    ├──────────────────────────┤
│104 │黃淑惠              │                    │800000分之5513                                      │
├──┼──────────┤                    ├──────────────────────────┤
│105 │黃淑珠              │                    │800000分之5513                                      │
├──┼──────────┤                    ├──────────────────────────┤
│106 │黃兆宏              │                    │800000分之5513                                      │
└──┴──────────┴──────────┴──────────────────────────┘